【裁判字號】    90,易緝,148
【裁判日期】    900731
【裁判案由】    毒品危害防制條例
【裁判全文】
臺灣板橋地方法院刑事判決                          九十年度易緝字第一四八號
    公  訴  人  臺灣板橋地方法院檢察署檢察官
    被      告  甲○○
右列被告因違反毒品危害防制條例案件，經檢察官聲請簡易判決處刑（八十九年度偵
字第三○四三號、第五五六一號），經本院板橋簡易庭認不宜以簡易判決處刑（八十
九年度板簡字第一八八九號），移由本院依通常程序審理，本院判決如左：
    主  文
甲○○連續施用第二級毒品，累犯，處有期徒刑捌月。扣案第二級毒品安非他命貳小
包（淨重共壹點陸公克），沒收並銷燬之；扣案之吸食器參個，沒收之。
    事  實
一、甲○○曾於民國（下同）八十六年間因違反麻醉藥品管理條例案件，經臺灣臺北
    地方法院於八十六年十二月二十六日以八十六年度訴字第二四八二號判決有期徒
    刑九月確定，並於八十八年一月二日縮刑期滿，並於八十七年八月十四日假釋出
    監。其復於八十八年間因施用毒品，經臺灣臺北地方法院於八十八年二月一日以
    八十八年度毒聲字第三○二號裁定送觀察勒戒，認無繼續施用毒品傾向，由臺灣
    臺北地方法院檢察署檢察官於八十八年二月二十六日以八十八年度偵字第三五五
    二號不起訴處分確定。甲○○竟於前開不起訴處分確定後五年以內，基於施用第
    二級毒品安非他命之概括犯意，自八十八年四月七日起至八十九年三月三十一日
    止，在臺北縣板橋市○○路一○四號、樹林市○○街一一三號之三，以自有之吸
    食器，施用第二級毒品安非他命多次。嗣為警先於八十八年四月七日晚間六時三
    十分許，在臺北縣板橋市○○路一○四號四樓查獲，並扣得供其施用之第二級毒
    品安非他命二小包（淨重共一．六公克），及其所有供施用第二級毒品安非他命
    所用之吸食器一個；其復於八十九年三月二十日下午三時五十五分許，至臺灣板
    橋地方法院檢察署採尿送驗，呈安非他命陽性反應；又於八十九年三月三十一日
    晚間十一時五十分許，在臺北縣樹林市○○街一一三號之三黃建國住處，為警查
    獲，並扣得非其所有且與施用第二級毒品安非他命無涉之吸食器二個。而甲○○
    於經本院於八十八年四月八日以八十八年度毒聲字第二二八六號裁定送觀察勒戒
    後，認有繼續施用毒品傾向，由本院於八十八年四月二十八日以八十八年度毒聲
    字第二七一一號裁定令甲○○進入戒治所強制戒治，並經臺北戒治所函報，由本
    院於八十九年一月十日裁定停止戒治，所餘戒治期間付保護管束，並自八十九年
    二月三日起至四月二十七日止執行保護管束。惟甲○○因施用毒品，經本院於八
    十九年四月十四日以八十九年度毒聲字第二四一七號裁定撤銷停止戒治。
二、案經臺北縣警察局樹林分局及臺北市政府警察局士林分局報請臺灣板橋地方法院
    檢察署檢察官聲請簡易判決處刑，經本院板橋簡易庭認不宜以簡易判決處刑，移
    由本院依通常程序審理。嗣甲○○逃匿，經本院通緝到案。
    理  由
一、訊據被告甲○○對於前開時地施用第二級毒品安非他命多次之犯行坦承不諱，復
    有其所有供施用之吸食器一個扣案可證，且扣案之白色結晶物二小包，經檢驗結
    果，呈安非他命反應，此有臺北縣警察局樹林分局查獲涉嫌毒品危害防制條例毒
    品初步鑑驗報告單一紙在卷可稽；而被告於八十八年四月七日晚間六時三十分許
    、八十九年三月二十日下午三時五十五分許、八十九年三月三十一日晚間十一時
    五十分採集之尿液，分送臺北縣衛生局以化學薄層層析法、酵素免疫分析法，昭
    信科技顧問股份有限公司以酵素免疫分析法、氣相層析質譜分析法，臺北市立療
    養院以酵素免疫分析法、薄層層析法檢驗結果，均呈安非他命陽性反應，此各有
    臺北縣衛生局八十八年六月四日北縣衛六字第二八四一○號尿液煙毒檢驗成績書
    、昭信科技顧問股份有限公司八十九年三月二十五日濫用藥物陽性檢體檢驗報告
    、臺北市立療養院八十九年四月十日煙毒尿液檢驗報告書各一件附卷可考，堪信
    被告前開不利於己之自白，應屬真實可採。雖被告於警訊或檢察官訊問曾否認犯
    行，惟與前揭事證不符，其空言否認，應是諉卸之詞，不足採信。事證明確，被
    告犯行洵堪認定。
二、按被告甲○○施用安非他命之犯行，核其所為，係犯毒品危害防制條例第十條第
    二項之施用第二級毒品罪。其先後多次犯行，時間緊接，所犯係構成要件相同之
    罪名，顯係基於概括犯意反覆為之，應論以連續犯之裁判上一罪，並加重其刑。
    而其施用前後持有第二級毒品安非他命之低度行為，應為其施用之高度行為所吸
    收，不另論罪。又被告曾於八十六年間因違反麻醉藥品管理條例案件，經臺灣臺
    北地方法院於八十六年十二月二十六日以八十六年度訴字第二四八二號判決有期
    徒刑九月確定，並於八十八年一月二日縮刑期滿，並於八十七年八月十四日假釋
    出監，此有臺灣高等法院檢察署刑案紀錄簡覆表一件可佐，其於前案有期徒刑執
    行完畢後五年以內，再犯本件之罪，為累犯，應遞加重其刑。再被告於八十八年
    間因施用毒品，經臺灣臺北地方法院於八十八年二月一日以八十八年度毒聲字第
    三○二號裁定送觀察勒戒，認無繼續施用毒品傾向，由臺灣臺北地方法院檢察署
    檢察官於八十八年二月二十六日以八十八年度偵字第三五五二號不起訴處分確定
    ，此有上揭不起訴處分書一件附卷可憑，其於前揭不起訴處分確定後五年以內，
    二犯本件之罪，應依法論罪科刑。爰審酌被告犯罪動機、目的、手段、次數、對
    社會治安危害程度，及其犯罪後坦承犯行等一切情狀，量處如主文所示之刑。扣
    案之第二級毒品安非他命二小包（淨重共一．六公克），係供被告施用，應依毒
    品危害防制條例第十八條第一項前段之規定，沒收並銷燬之；而扣案之吸食器一
    個，為被告所有供施用第二級毒品安非他命所用之物，業據被告供明在卷，爰依
    刑法第三十八條第一項第二款之規定沒收之。至八十九年三月三十一日在臺北縣
    樹林市○○街一一三號之三第三人黃建國住處查獲之吸食器二個，並非被告所有
供施用之物，此據被告供述明確，核與黃建國供稱為伊所有等語相符，故本院對
    此不為沒收之諭知，併此敘明。
據上論斷，應依刑事訴訟法第二百九十九條第一項前段，毒品危害防制條例第十條第
二項、第十八條第一項前段，刑法第十一條前段、第五十六條、第四十七條、第三十
八條第一項第二款，判決如主文。
本案經檢察官林宏松到庭執行職務
中    華    民    國      九十        年      七      月    三十一    日
                                      臺灣板橋地方法院刑事第二庭
                                          法  官   高    玉    舜
右正本證明與原本無異。
如不服本判決，應於判決送達後十日內，向本院提出上訴狀。
                                          書記官   田    世    杰
中    華    民    國      九十        年      七      月    三十一    日
附錄本案論罪科刑法條全文：
毒品危害防制條例第十條
施用第一級毒品者，處六月以上五年以下有期徒刑。
施用第二級毒品者，處三年以下有期徒刑。


司法院資訊處製作；財團法人民間司法改革基金會備份。
